【裁判字號】    97,訴,2914
【裁判日期】    970814
【裁判案由】    毒品危害防制條例
【裁判全文】
臺灣板橋地方法院刑事判決              97年度訴字第2914號
公  訴  人  臺灣板橋地方法院檢察署檢察官
被      告  甲○○
上列被告因違反毒品危害防制條例案件，經檢察官提起公訴（97
年度毒偵字第4828號），因被告於準備程序中就被訴事實為有罪
之陳述，經本院合議庭裁定由受命法官獨任進行簡式審判程序，
並判決如下：
    主  文
甲○○施用第一級毒品，累犯，處有期徒刑拾月；又施用第二級
毒品，累犯，處有期徒刑伍月。應執行有期徒刑壹年。
    事  實
一、甲○○前於民國87年間，因施用毒品案件，經本院以87年度
    毒聲字第1590號裁定送觀察、勒戒後，認有繼續施用毒品之
    傾向，令入戒治處所施以強制戒治，於89年9 月25日強制戒
    治期滿，並由臺灣板橋地方法院檢察署檢察官以89年度戒毒
    偵字第786 號為不起訴處分確定；復自93年12月間起至94年
    1 月18日止，因施用毒品案件，經本院以94年度簡字第2824
    號判處有期徒刑5 月確定；又因施用毒品案件，經本院以94
    年度訴字第2336號判處有期徒刑6 月確定；再因施用毒品案
    件，經本院以95年度訴字第2293號判處有期徒刑7 月、5 月
    ，依法減為有期徒刑3 月又15日、2 月又15日，應執行有期
    徒刑5 月確定，並於96年7 月16日縮刑期滿執行完畢；又因
    施用毒品案件，經本院以96年度訴字第1367號判處有期徒刑
    1 年、10月，依法減為有期徒刑6 月、5 月，應執行有期徒
    刑10月確定。詎仍不知悔改，於強制戒治執行完畢釋放後 5
    年內，再犯上開施用毒品案件後，復分別基於施用第一級毒
    品海洛因及第二級毒品甲基安非他命之犯意，分別於97年 4
    月21日中午某時許，在臺北縣鶯歌鎮○○路○ 段282 號之住
    處（起訴書略載為分別於97年4 月22日下午2 時30分許採尿
    時回溯26小時、96小時內某時，在不詳地點），先以針筒注
    射稀釋後之海洛因之方式，施用海洛因1 次；隨後以放置甲
    基安非他命於玻璃吸食器加熱後吸食煙霧之方式，施用甲基
    安非他命1 次。嗣於同年月22日下午2 時許，在臺北縣鶯歌
    鎮○○路火車站前，為警查獲，並經警採其尿液檢驗後，呈
    嗎啡及甲基安非他命陽性反應，始查悉上情。
二、案經臺北縣政府警察局三峽分局報告臺灣板橋地方法院檢察
    署檢察官偵查起訴。
    理  由
一、上揭施用第一級毒品海洛因、第二級毒品甲基安非他命各 1
    次之事實，業據被告甲○○於本院審理時坦承不諱，而被告
    為警查獲時採集之尿液，經送驗結果呈嗎啡及甲基安非他命
    陽性反應，此有臺灣檢驗科技股份有限公司 CH/2008/40760
    號濫用藥物檢驗報告及臺北縣政府警察局三峽分局查獲違反
    毒品危害防制條例案姓名對照表各1 份在卷可佐，被告上開
    自白與事實相符，堪信其為真實。又被告前於87年間因施用
    毒品案件，經本院以87年度毒聲字第1590號裁定送觀察、勒
    戒後，認有繼續施用毒品之傾向，令入戒治處所施以強制戒
    治，於89年9 月25日強制戒治期滿，並由臺灣板橋地方法院
    檢察署檢察官以89年度戒毒偵字第786 號為不起訴處分確定
    ；復自93年12月間起至94年1 月18日止，因施用毒品案件，
    經本院以94年度簡字第2824號判處有期徒刑5 月確定；又因
    施用毒品案件，經本院以94年度訴字第2336號判處有期徒刑
    6 月確定；再因施用毒品案件，經本院以95年度訴字第2293
    號判處有期徒刑7 月、5 月，依法減為有期徒刑3 月又15日
    、2 月又15日，應執行有期徒刑5 月確定；又因施用毒品案
    件，經本院以96年度訴字第1367號判處有期徒刑1 年、10月
    ，依法減為有期徒刑6 月、5 月，應執行有期徒刑10月確定
    ，有臺灣高等法院被告前案紀錄表1 份附卷可佐，其於強制
    戒治執行完畢釋放後5 年內，再犯上開施用毒品案件後，再
    為本件施用毒品犯行，應可認定。本案事證明確，被告犯行
    洵堪認定，應予依法論科。
二、核被告所為，係犯毒品危害防制條例第10條第1 項之施用第
    一級毒品罪及同條第2 項之施用第二級毒品罪。被告施用前
    後分別持有海洛因、甲基安非他命之低度行為，應分別為施
    用海洛因、甲基安非他命之高度行為所吸收，不另論罪。被
    告所犯上開2 罪，犯意各別，罪名不同，應分論併罰。又被
    告前因施用毒品案件，經本院以95年度訴字第2293號判處有
    期徒刑7 月、5 月，依法減為有期徒刑3 月又15日、2 月又
    15日，應執行有期徒刑5 月確定，並於96年7 月16日縮刑期
    滿執行完畢，有臺灣高等法院被告前案紀錄表1 份附卷可稽
    ，其受有期徒刑之執行完畢，於5 年內故意再犯本件有期徒
    刑以上之2 罪，均為累犯，依刑法第47條第1 項規定分別加
    重其刑。爰審酌被告有多次施用毒品之犯罪紀錄、其犯罪手
    段、生活狀況、高中肄業之智識程度、施用毒品係對自己身
    體之殘害，及其犯罪後均坦承犯行之態度等一切情狀，分別
    量處如主文所示之刑，併定其應執行之刑。
據上論斷，應依刑事訴訟法第273 條之1 第1 項、第299 條第 1
項前段，毒品危害防制條例第10條第1 項、第2 項，刑法第11條
前段、第47條第1 項、第51條第5 款，判決如主文。
本案經檢察官陳旻源到庭執行職務。
中    華    民    國    97    年    8     月    14    日
                  刑事第十三庭  法  官  俞秀美
以上正本證明與原本無異。
如不服本判決，應於判決送達後10日內向本院提出上訴狀（應附
繕本）。
                                書記官  謝怡貞
中    華    民    國    97    年    8     月    14    日
附錄本案論罪科刑之法條：
毒品危害防制條例第10條
施用第一級毒品者，處 6 月以上 5 年以下有期徒刑。
施用第二級毒品者，處3年以下有期徒刑。


司法院資訊處製作；財團法人民間司法改革基金會備份。
